【裁判字號】    89,上訴,1518
【裁判日期】    890607
【裁判案由】    違反水利法
【裁判全文】
臺灣高等法院刑事判決                          八十九年度上訴字第一五一八號
    上  訴  人
    即  被  告  甲○○
    選任辯護人  黃銀河
右列被告因違反水利法案件，不服臺灣士林地方法院八十九年度訴字第四九號，中華
民國八十九年三月九日第一審判決（起訴案號：臺灣士林地方法院檢察署八十八年度
偵字第七五八八號）提起上訴，本院判決如左：
    主      文
上訴駁回。
    事      實
甲○○於民國七十七年間，因盜匪案件經本院臺中分院判處有期徒刑八年，八十五年
二月九日縮刑假釋期滿視為執行完畢。八十八年一月五日下午十一時卅分左右，在臺
北縣汐止市○○○路中山高速公路橫跨基隆河橋下往康寧路方向前六十公尺處基隆河
行水區內，違反水利法第七十八條第一項第三款規定傾倒廢土，足以妨害水流而依當
地水流彎道地勢發生洪水漫溢之公共危險。當場為臺北縣警察局汐止分局查獲，報請
臺灣士林地方法院檢察署檢察官偵查起訴。
    理      由
一前述違法傾倒廢土之犯罪事實，業經上訴人坦白承認，與證人即查獲警員黃騰毅結
  證情形相符，並有現場照片、臺北縣警察局舉發違反道路交通管理事件通知單附卷
  可憑。上訴人傾倒廢土之地點為基隆河行水區，因地處水流彎道，所傾倒之廢土遇
  雨沖刷即順勢流入河川，依當地之地勢足以影響水流順暢而致洪水漫溢河畔路面，
  俱經證人即臺北縣汐止市公所科長陳文彥證述無誤（偵字七五八八號卷第十五頁背
  面、第十六頁），足見依其妨礙水流之具體情況，已達足使流水改道浸蝕護岸而生
  公共危險之程度。事證明確，犯行已可認定。
二上訴人所為，觸犯水利法第九十二條之一第一項後段之罪。其在七十七田間因盜匪
  案件經本院臺中分院判處有期徒刑八年，八十五年二月九日縮刑假釋期滿視為執行
  完畢，有本院被告全國前案紀錄表在卷足憑，本案係於受有期徒刑執行完畢五年以
  內再犯法定本刑為有期徒刑之罪，應依累犯規定加重其刑。原審斟酌所犯一切情狀
  ，量處有期徒刑五月，認事、用法、量刑皆無不當。上訴人論旨徒以其在八十七年
  三月十四日亦曾違法傾倒廢土，經本院判處罪刑在案迄未確定（八十八年度上訴字
  第一二五六號），主張本案應與前述另案具有連續犯之裁判上一罪關係而為前案起
  訴效力之所及，惟查刑法第五十六條之連續犯，必須基於一個概括犯意而以連續數
  行為觸犯同一罪名，始能成立，所謂基於一個概括之犯意，係指該項犯行客觀上雖
  有次數可分，但在犯人主觀上不外出於一個犯意之連續進行，如果每次犯罪係由各
  別起意，則無論所犯罪名是否相同，均應併合論罪，無適用該條之餘地（參照最高
  法院二十二年上字第三二三三號判例），上訴人於審理中當庭坦承本案與前案係各
  別起意犯罪（本院審判筆錄第四頁），據上說明顯無連續犯之裁判上一罪關係可言
  ，所請撤銷改判為無理由，應予駁回。
三依刑事訴訟法第三百六十八條，判決如主文。
本案經檢察官賴俊雄到庭執行職務
中    華    民    國    八十九    年       六       月        七        日
                            臺灣高等法院刑事第廿三庭
                                審判長法  官  劉  靜  嫻
                                      法  官  吳      燦
                                      法  官  林  勤  綱
右正本證明與原本無異。
如不服本判決應於收受送達後十日內向本院提出上訴書狀，其未敘述上訴之理由者並
得於提起上訴後十日內向本院補提理由書（均須按他造當事人之人數附繕本）。
                      書記官  陳  啟  文
中    華    民    國    八十九    年        六      月        九        日
附錄：本案論罪科刑法條全文
水利法第九十二條之一第一項：
違反第七十八條第一項各款情形之一者，除通知限期回復原狀、清除或廢止違禁設施
外，處六千元以上三萬元以下罰鍰；因而損害他人權益者，處三年以下有期徒刑、拘
役或科或併科四千元以上兩萬元以下罰金；致生公共危險者，處五年以下有期徒刑，
得併科六千元以上三萬元以下罰金。


司法院資訊處製作；財團法人民間司法改革基金會備份。
